臺灣臺北地方法院交通事件裁定　　　　　96年度交聲字第24號
異　議　人　甲○○
即受處分人
上列受處分人因違反道路交通管理處罰條例案件，對於臺北市交
通事件裁決所95年12月27日所為之裁決（原處分案號：北市裁二
字第裁22-AEV238853號）聲明異議，本院裁定如下：
    主  文
異議駁回。
    理  由
一、異議理由略以：受處分人甲○○於民國九十五年十一月二十
    五日（異議狀誤載為二十六日）凌晨一點，行經臺北市○○
    ○路○段與舟山路口，於捷運公館站出口，因闖紅燈為警攔
    下，但其並未闖紅燈，故拒絕簽名。事後其重返羅斯福路及
    舟山街口再次查看，該路口係閃黃燈，不可能有闖紅燈行為
    云云。
二、按汽車駕駛人，行經有燈光號誌管制之交岔路口闖紅燈者，
    處新臺幣（下同）一千八百元以上五千四百元以下罰鍰；汽
    車駕駛人有道路交通管理處罰條例第五十三條之情形者，除
    依原條款處罰鍰外，並予記違規點數三點，道路交通管理處
    罰條例第五十三條第一項、第六十三條第一項第三款分別定
    有明文。次按道路交通管理處罰條例所用名詞「車輛」，係
    指在道路上以原動機行駛之汽車（包含機器腳踏車）或以人
    力、獸力行駛之車輛，道路交通管理處罰條例第三條第八款
    亦有明文規定。
三、查受處分人駕駛車牌號碼ＦＺＯ－○九○重型機車，於九十
    五年十一月二十五日凌晨零時五十五分，行經臺北市○○○
    路○段與舟山路口，為臺北市政府警察局羅斯福路交通大隊
    （下稱原舉發單位）警員乙○○，以受處分人違反道路交通
    管理處罰條例第五十三條第一項規定攔停舉發。嗣受處分人
    於九十五年十一月二十八日向臺北市交通事件裁決所（下稱
    原處分機關）申訴，經原處分機關函原舉發單位調查，認舉
    發無誤，乃由原處分機關於九十五年十二月二十七日依道路
    交通管理處罰條例第五十三條第一項規定，裁處受處分人罰
    鍰新臺幣一千八百元，並依同條例第六十三條第一項記違規
    點數三點；受處分人不服，於法定期間內具狀聲明異議。
四、訊據受處分人就其於前揭時間，騎乘車號ＦＺＯ－○九○之
　　重型機車行經有燈光號誌管制之羅斯福路與舟山路口之事實
    ，並不爭執，惟矢口否認闖紅燈，並以前詞置辯云云。經查
    ：「九十五年十一月二十五日擔任○到三的機動巡邏勤務，
    剛好行經巡邏的必經路線，羅斯福路與舟山路口，發現當事
    人甲○○闖紅燈，看到之後我就當場攔停他，並表明身分，
    我當時穿著制服，騎著巡邏警用機車，有依法攔停，受處分
    人有停下來，我當時告知他闖紅燈之違規事實，當時受處分
    人是由文山方向往總統府，沿羅斯福路四段前進，當時羅斯
    福路與舟山路口的號誌燈是紅燈，當時該號誌燈仍為三時相
    運作，沒有轉換為閃光號誌，我確認受處分人穿越路口停止
    線時，該號誌燈已轉換為紅燈很久了，．．．，我就照受處
    分人的違規事實舉發，受處分人當時否認有闖紅燈的行為，
    我當時有把通知單給受處分人簽收，但是他拒簽，．．．舉
    發的時間是在九十五年十一月二十五日零時五十五分。我是
    根據我手上手錶來記載舉發時間，我手上戴的手錶就是今日
    戴到庭的手錶。」等情，業據證人即舉發本件違規事件之警
    員乙○○到庭結證綦詳。雖證人係舉發本件交通違規事件之
    警員，惟前開證言乃在本院以證人身分傳訊，經具結擔保其
    供述之真實性並在負擔偽證罪之心理處罰狀態所陳述，且依
    證人之神情、舉止、態度與現有卷存證據資料，內也無任何
    積極證據足以證明證人上開供述係屬虛偽，亦無有足以令人
    顯信證人供述為不可採之品性證據或前科證據存在，當不能
    僅因證人與本件有利害關係，而遽認其證言屬虛偽而不可採
    。次查，臺北市○○○路○段與舟山路口之號誌，凌晨零時
    至一時，仍為「簡單兩時相」三色運作（亦即紅黃綠三色變
    換），超過凌晨一時至五時，方轉換為閃光運作，且臺北市
    交通工程管制處之控管中心每小時均會為自動控制器對時，
    不會有誤差等情，有該處九十六年一月十八日北市交工控字
    第○九六三○三○三七○○號函及本院公務電話紀錄附卷可
    稽（本院卷第一七、一九頁參照）。復經本院在無預警情形
    下，命證人提出渠舉發時所用手錶（恰為證人出庭時所戴手
    錶）當庭勘驗，該手錶時間亦無與標準時間差異甚大情事。
    難認舉發單上所載時間與正確時間相異。再者，證人與受處
    分人素無恩怨，難認有獨針對受處分人為誣陷之可能。經衡
    量上開理由與一切情狀，自以證人所述為可採。受處分人辯
    稱沒闖紅燈云云，不足採信，另受處分人辯稱舉發時間是凌
    晨一時，當時號誌為閃黃燈云云，則應係受處分人遭取締後
    再回到該路口查看時，該號誌剛好已因時間經過而轉換成閃
    光運作，受處分人容有誤會。
五、綜上，受處分人確有於前揭時、地，行經有燈光號誌管制之
    交岔路口闖紅燈之違規事實，洵堪認定。從而，原處分機關
    依違反道路交通管理處罰條例第五十三條第一項，裁處受處
    分人罰鍰新臺幣一千八百元，並依同條例第六十三條第一項
    記違規點數三點，核無違誤，本件聲明異議為無理由，應予
    駁回。
據上論斷，應依道路交通案件處理辦法第十九條，裁定如主文。
中　　華　　民　　國　　96　　年　　3　　月　　16 　　日
　　　　　　　　　交通法庭法　官　姚念慈
以上正本證明與原本無異。
如不服本裁定，應於裁定送達後5日內向本院提出抗告狀。
                          書記官  劉芸珊
中　　華　　民　　國　　96　　年　　3　　月　　16 　　日
